ALINE VIGNOLI

DESENVOLVEDORA FULL-STACK



Telefone: +55 51 997661364 Porto Alegre - RS / Brasil

nyhv.contato@gmail.com www.github.com/nyhvignoli LinkedIn: @nyhvignoli

HABILIDADES TÉCNICAS

- Javascript
- Typescript
- React.js
- HTML5
- CSS3
- GIT
- Node.js
- Express.js
- Knex.js
- Jest.js
- Mocha.js
- Java
- Android Studio
- MySQL
- MongoDB
- Firebase

SOBRE MIM

Desenvolvedora Full Stack com aproximadamente 2 anos de experiência em programação.

No front-end possuo conhecimento em React, Redux, integrações com API's, layouts responsivos, Atomic Design, Storybook e bibliotecas de estilização como styled-components e Material-UI.

No back-end, já desenvolvi API's RESTful utilizando Node.js e Typescript, e utilizei bancos de dados relacionais e não-relacionais.

Possuo familiaridade com Clean Code, Metodologias Ágeis, testes unitários e automatizados e também já tive um breve contato com serviços cloud, como AWS e EC2.

Tenho um background artístico autônomo como musicista e tatuadora, e atualmente busco incorporar essas experiências na minha carreira de desenvolvedora.

EXPERIÊNCIA

DESENVOLVEDORA FULL-STACK

Vizir Software Studio: Abril 2021 ~ Presente

Shopping Omni: Abril 2021 ~ Junho 2021

Ferramenta já em produção, direcionada à lojistas, onde é possível gerenciar produtos, pedidos integrando lojas aos marketplaces da redes RioMar e B2W.

Atuei tanto no Back-end com Typescript/Node como no Front-end, com Javascript/React, utilizando Redux (Duck/Saga) para gerenciar estado.

MongoDB - Web Team: Junho 2021 ~ Presente

Atualmente sou alocada para o time ágil de desenvolvimento da MongoDB. Time internacional responsável por dar manutenção, sustentação e desenvolver novas funcionalidades para todos os sites que estão sob domínio mongodb.com. Nesse projeto trabalho especialmente desenvolvendo bug fixes e melhorias, como Full Stack, mas com foco principal em Front-end.

Atuei ativamente na Transformação Digital do site oficial da MongoDB, num projeto de reformulação de toda a identidade visual da empresa.

Trabalhei junto ao time de design, colaborando com tomada de decisões, desenvolvendo componentes testáveis utilizando os princípios de Design Atômico, documentando com Storybook e construindo blocos de conteúdo para a plataforma por trás do site www.mongodb.com

ALINE VIGNOLI

DESENVOLVEDORA FULL-STACK



HABILIDADES COMPORTAMENTAIS

- Autoaprendizagem
- Proatividade
- Liderança
- Empatia
- Inteligência Emocional
- Gerenciamento de Tempo

IDIOMAS

- Inglês avançado
- Espanhol básico

COMUNIDADES

VIZIR

Abril 2021 - presente

Visite: https://www.vizir.com.br/

CODIVAS

Março 2021 - presente

Colaboradora no Coletivo Codivas, uma agência de mulheres em tecnologia.

Visite: http://www.codivas.com.br/

EXPERIÊNCIA

DESENVOLVEDORA FRONT-END REACT (FREELA)

Coletivo Codivas: Março 2021 ~ Março 2021

Desenvolvi junto com mais duas colaboradoras do Coletivo Codivas, o Front-end de uma página sobre diversidade no site https://escale.com.br.

Página desenvolvida em React, seguindo o padrão de design da empresa.

PROJETOS

MUSICATCHERS >>> FULL STACK

Abril 2021

Projeto Full Stack do bootcamp da escola Labenu. Uma aplicação com funcionalidades básicas de um site para streaming de músicas.

- Back-end no GitHub
- Front-end no GitHub

INK MANAGER >>> ANDROID NATIVO

Maio 2020 ~ Setembro 2020

Projeto pessoal de App Android, para gerenciamento de estúdios de tatuagem. Possui funcionalidades para cadastro de clientes, procedimentos, agendamentos, fluxo de caixa, controle de estoque e mais.

Foi desenvolvido em Java, através da IDE Android Studio e utilizando os serviços Firebase Auth, Realtime Database e Firebase Store.

FORMAÇÃO

DESENVOLVIMENTO WEB FULL STACK

Labenu: Setembro 2020 ~ Março 2021 (1.000 horas)

Labenu é uma startup focada em Desenvolvimento Web Full Stack. Um bootcamp com mais de 1000 horas de prática em programação de pessoas desenvolvedoras utilizando ferramentas e tecnologias sempre atualizadas.

DESENVOLVIMENTO ANDROID

Udemy: Abril 2020 ~ Presente (100 horas)

Desenvolvimento Android com Android Studio, Java, bancos SQL e NoSQL com Firebase.